臺灣臺南地方法院刑事判決　　　　　　　　　　　　　九十一年度訴字第五二八號
　　公　訴　人　臺灣臺南地方法院檢察署檢察官
　　被　　　告　乙○○
右列被告因偽造文書等案件，經檢察官提起公訴（九十一年度偵緝字第三二二號），
本院判決如左：
    主  文
乙○○連續行使偽造私文書，足以生損害於公眾及他人，處有期徒刑肆月，如易科罰
金，以佰元折算壹日。緩刑貳年。偽造「甲○○」之印章壹顆、汽車車輛異動登記
書上偽造之「甲○○」印文壹枚及如附表所示簽帳單上偽造之「甲○○」署名共計柒
枚均沒收。
其餘被訴竊盜部分，公訴不受理。
    事  實
一、乙○○為償還債款，竟於民國（下同）九十一年二月十九日，在臺南市○○路一
    ０三巷三八弄六號其兄甲○○之住處，竊走甲○○之身分證及甲○○所有車牌號
    碼Ｊ三─三七五五號自用小客車之行車執照（竊盜部分，業據甲○○撤回告訴）
    ，先前往臺南市○○路某刻印店內，委請不知情之刻印人員偽造其兄甲○○之印
    章一顆，隨後即前往臺南市○○路上之統一便利超商內影印甲○○之身分證及前
    開行車執照，再將甲○○之身分證及前開行車執照放回甲○○前揭住處內。嗣同
    年月二十六日，乙○○明知甲○○並未授權其辦理車輛過戶手續，竟仍持前開甲
    ○○身分證影本、行車執照影本及偽造「甲○○」之印章一顆，前往臺南監理站
    辦理Ｊ三─三七五五號自用小客車之過戶手續，並在汽車車輛異動登記書上偽造
    「甲○○」之印文一枚，使臺南監理站之承辦人員將此不實之異動資料登載於職
    務上所掌之公文書上，足以生損害於監理機關對於車籍資料管理之正確性及甲○
    ○本人，乙○○於完成過戶手續後，即基於不法所有之意圖，於同年月二十八日
    ，將上開自用小客車向某當舖設定新臺幣（下同）三十萬元之動產抵押，使該當
    舖負責人誤信上開自用小客車確為乙○○所有，而將三十萬元交付之。嗣乙○○
    竟又於九十年七月底某日，在前開甲○○住處，竊取甲○○所有如附表編號一所
    示之信用卡，旋於同年八月初某日，在甲○○住處再次竊取甲○○所有如附表編
    號二、三所示之信用卡（竊盜部分，業據甲○○撤回告訴），並承前偽造文書及
    詐欺之概括犯意，分別在如附表所示之時間、地點，在刷卡消費之簽帳單上偽簽
    「甲○○」之姓名，再將簽帳單交予如附表所示之店員收執，使該店店員誤信其
    為甲○○本人，並將所消費之物品交予乙○○，足以生損害於甲○○及發卡銀行
    。
二、案經甲○○訴由臺南市警察局第六分局報請臺灣臺南地方法院檢察署檢察官偵查
    起訴。
    理  由
壹、有罪部分
一、訊據被告乙○○對右揭事實均供承不諱，核與告訴人甲○○於警訊時之指訴情節
    相符，復有汽車車輛異動登記書、動產擔保交易動產抵押設定登記申請書、汽車
    新領牌照登記書影本、如附表所示之簽帳單七張、信用卡掛失遭冒刷紀錄持卡人
    報案聯影本在卷可稽，是被告之自白與事實相符，應足採信。本件事證明確，被
    告犯行足以確定，應依法論科。
二、核被告所為，係犯刑法第二百十七條第一項之偽造印章、印文罪、第二百十四條
    之使公務員登載不實罪、第二百十六條、第二百十條之行使偽造私文書罪及第三
    百三十九條第一項之詐欺罪。被告偽造署名之行為，係偽造私文書之階段行為，
    而偽造私文書之低度行為，又為行使偽造私文書之高度行為所吸收，均不另論罪
    被告利用不知情之刻印店人員偽造「甲○○」印章一顆，為間接正犯。被告所犯
    七次行使偽造私文書罪及八次詐欺罪，均時間緊接、手法相同，各觸犯構成要件
    相同之罪名，顯係基於概括犯意為之，均應依連續犯之規定各論以一罪並加重其
    刑。被告所犯偽造印章、印文罪、使公務員登載不實罪、連續詐欺罪及連續行使
    偽造私文書罪間，有方法結果之牽連關係，應從一重之連續行使偽造私文書罪處
    斷。爰審酌被告犯罪之動機、手段、所生危害非鉅、犯後態度良好且與告訴人甲
    ○○達成和解（有和解書一紙附卷可稽）等一切情狀，量處如主文所示之刑，併
    諭知易科罰金之折算標準，以示懲儆。又被告前未曾受有期徒刑以上刑之宣告，
    有臺灣高等法院被告全國前案紀錄表一紙在卷可憑，是被告歷此偵審程序後，當
    知所警惕，信無再犯之虞，本院認所宣告之刑以暫不執行為適當，爰併予宣告緩
    刑二年，以勵自新。至偽造之「甲○○」印章一顆、汽車車輛異動登記書上偽造
    之「甲○○」印文一枚及如附表所示簽帳單上偽造之「甲○○」署名共計七枚，
    均依法宣告沒收。
貳、不受理部分
一、公訴意旨略以：被告乙○○基於意圖為自己不法所有之概括犯意，先於九十年二
    月十九日，在其兄甲○○之住處，竊取甲○○之身分證及甲○○所有車牌號碼為
    Ｊ三─三七五五號自用小客車之行車執照，嗣同年七、八月間，又於前址竊取甲
    ○○所有如附表所示之信用卡三張，因認被告涉犯刑法第三百二十條第一項之竊
    盜罪嫌等語。
二、按告訴乃論之罪，告訴人於第一審辯論終結前得撤回其告訴；又告訴經撤回者，
    應諭知不受理之判決。刑事訴訟法第二百三十八條第一項、第三百零三條第三款
    分別定有明文。又五親等內血親之間，犯竊盜罪者，須告訴乃論，刑法第三百二
    十四條第二項亦有明定。
三、查告訴人甲○○告訴乙○○竊盜案件，公訴人認被告乙○○係觸犯刑法第三百二
    十條第一項之竊盜罪嫌，而本件告訴人甲○○與被告乙○○係兄妹關係，兩人為
    二親等之血親，有法務部戶役政連結作業系統二份附卷可憑，茲被告乙○○已與
    告訴人甲○○達成和解，並據告訴人甲○○於本院辯論終結前撤回其告訴，此有
    九十一年七月三日之和解書一紙及本院九十一年六月十八日之訊問筆錄可稽，揆
    諸前開說明，本件應為不受理之判決。
據上論斷，應依刑事訴訟法第二百九十九條第一項前段、第三百零三條第三款，刑法
第五十六條、第二百十六條、第二百十條、第二百十四條、第二百十七條第一項、第
三百三十九條第一項、第五十五條、第四十一條第一項前段、第七十四條第一款、第
二百十九條，罰金罰鍰提高標準條例第一條前段、第二條，判決如主文。
本案經檢察官陳昆廷到庭執行職務
中      華      民      國      九十一      年      七    月    十八    日
                                  臺灣臺南地方法院刑事第二庭
                                      審判長法官  侯明正
                                            法官  石家禎
                                            法官  林中如
右正本證明與原本無異。
如不服本判決，應於收受本判決後十日內，向本院提出上訴狀。（須附繕本）
中      華      民      國      九十一      年      七    月    十九    日
                                      書  記  官  楊建新
附錄本案論罪科刑法條：
刑法第二百十條
偽造、變造私文書，足以生損害於公眾或他人者，處五年以下有期徒刑。
刑法第二百十四條
明知為不實之事項，而使公務員登載於職務上所掌之公文書，足以生損害於公眾或他
人者，處三年以下有期徒刑、拘役或五百元以下罰金。
刑法第二百十六條
行使第二百十條至第二百十五條之文書者，依偽造、變造文書或登載不實事項或使登
載不實事項之規定處斷。
刑法第二百十七條第一項
偽造印章、印文或署押，足以生損害於公眾或他人者，處三年以下有期徒刑。
刑法第三百三十九條第一項
意圖為自己或第三人不法之所有，以詐術使人將本人或第三人之物交付者，處五年以
下有期徒刑、拘役或科或併科一千元以下罰金。
  附表
┌──┬───────┬──┬────────┬───────────┬─
│編號│竊取之信用卡  │數量│盜刷信用卡之日期│    盜刷地點          │
│    │              │    │  （民國）      │                      │（
├──┼───────┼──┼────────┼───────────┼─
│    │聯邦商業銀行  │    │九十年八月六日  │臺南市○○○路三一    │一
│    │信用卡，卡號  │    │                │四號，卡門都會餐廳    │
│    │：四五七九五  │    ├────────┼───────────┼─
│  一│三一一００三  │一張│九十年八月六日  │同右                  │同
│    │六九００五號  │    ├────────┼───────────┼─
│    │              │    │九十年八月七日  │臺南市○○路○段二七  │二
│    │  │    │                │三號，萬寶育樂有限公司│
├──┼───────┼──┼────────┼───────────┼─
│    │遠東國際商業  │    │九十年八月六日  │臺南市○○○路三一    │一
│    │銀行信用卡，  │    │                │四號，卡門都會餐廳    │
│  二│卡號：五四五  │一張├────────┼───────────┼─
│    │0000000│    │九十年八月七日  │臺南市○○路○段二七  │一
│    │０四五０九二號│    │                │三號，萬寶育樂有限公司│
├──┼───────┼──┼────────┼───────────┼─
│    │遠東國際商業  │    │九十年九月三日  │臺南市○○○路三一    │同
│    │銀行信用卡，  │    │                │四號，卡門都會餐廳    │
│  三│卡號：五四五  │一張├────────┼───────────┼─
│    │0000000│    │九十年九月三日  │同右                  │同
│    │六五四七０四號│    │                │                      │
└──┴───────┴──┴────────┴───────────┴─
